# 计学摄要 2017 版

提问人：6026362851 时间：2018-03-15 09:32:14
请教陈老师，计学摄要 2017 版出版了吗？

回答人：chenyiwei
很抱歉，截至目前尚未交稿到出版社。估计要推迟到忙季结束之后，作为《计学撮要 2018 》出版。谢谢关注！